# 货代收入确认

提问人：星空下的小米 时间：2022-05-19 17:45:43
陈板，您好，有个关于货代收入的问题想请教您一下。我们的公司是物流仓储公司，也帮客户做报关，港杂运输的一条龙服务，想请教您，类似于提供的报关运输港杂收入，是必须要一定要用净额确认吗？ 我们的审计老师是怎么说的，但我们是想对外签订的协议是我们一家，我们如果找下家部分业务由他们提供，也是由我们来对客户复杂，那这块是否就是我们的成本，可以全额确认收入和成本。谢谢

回答人：chenyiwei
提供的报关运输港杂收入，属于单独的履约义务，且通常并不是由本企业提供这些服务，而是转包给外部第三方，也就是外部第三方提供服务之前本企业并不“控制”这些服务，因此采用净额法的可能性较大。
如果本企业有权自主选择此类服务的供应商，独立与供应商谈判并享有或承担相关的经济后果，客户并不清楚具体的服务提供方，本企业需对客户承担首要责任，则也不排除可能按总额法确认这部分收入。但个人理解这种情况还是比较少见的，实务中需谨慎处理。